臺灣臺南地方法院交通事件裁定　　　　　　　　　　九十三年度交聲字第一六號
　　移
　　受處分人
　　即異議人　甲○○
右列受處分人因違反道路交通管理處罰條例案件，對於交通部公路總局嘉義區監理所
台南監理站民國九十三年二月二十日所為之裁決處分（處分案號：嘉監南字第裁七四
—Ｍ00000000號）聲明異議，本院裁定如左：
    主  文
異議駁回。
    理  由
一、聲明異議意旨略以：如附件聲明異議狀所載。
二、按汽車駕駛人，駕駛汽車肇事致人受傷或死亡，應即採取救護或其他必要措施，
    並向警察機關報告，不得駛離；違者吊扣其駕照三個月至六個月；逃逸者吊銷駕
    駛執照；汽車駕駛人，因違反本條例及道路交通安全規則之規定，受吊扣或吊銷
    駕駛執照處分時，吊扣或吊銷其持有各級車類之駕駛執照，道路交通管理處罰條
    例第六十二條第一項、第六十八條分別定有明文。
三、經查：
    （一）本件受處分人即異議人甲○○有於民國九十二年十二月十三日二十一時三
          十分許，駕駛車牌號碼ＵＭ─１４３９號自用小客貨車，在台南縣仁德鄉
          ○○路與新田路口發生車禍事故肇事致人受傷且逃逸之事實，有台南縣警
          察局南縣警交字第Ｍ00000000號舉發道路交通管理事件通知單一
          紙在卷可憑，且為異議人所不爭執，而異議人因前開車禍所生之肇事逃逸
          公共危險罪刑事部分，亦經本院於九十三年七月二十一日以九十三年度訴
          字第二一八號刑事判決判處異議人甲○○駕駛動力交通工具肇事，致人傷
          而逃逸，處有期徒刑十月在案，並經本院調取前開卷宗核閱屬實，則異議
          人有於前開時、地，駕駛上開自小客貨車肇事致人受傷而逃逸之事實，即
          堪認定。
    （二）異議人雖辯稱：本件肇事當時係無照駕駛，且該違規罰鍰業經繳納完畢，
          原裁決內容顯非適法云云。經查，受處分人即異議人甲○○原本即分別持
          有普通小型車駕照及重型機車駕照，而其普通小型車駕照雖於九十一年九
          月三十日因另案業經監理機關吊銷，惟其重型機車駕照則尚未有吊扣銷紀
          錄，換言之，異議人於前開時、地肇事當時係持有重型機車駕照而駕駛該
          輛自小客貨車，故警方乃依道路交通管理處罰條例第二十一條第一項第二
          款規定，就異議人【持機車駕照駕駛小型車】該部分之違規行為另行製發
          第Ｍ00000000號舉發道路交通管理事件通知單予以舉發，而該部
          分違規行為應繳之罰鍰並業經異議人繳納完畢等情，此有異議人之汽車、
          機車駕照吊扣銷歷史查詢報表及異議人所呈第Ｍ00000000號違規
          罰單繳款收據各一紙附卷可考，至於本件吊銷駕駛執照並終身禁考之處分
          （即第Ｍ00000000號違規罰單）部分，則係依前揭道路交通管理
          處罰條例第六十二條第一項及同條例第六十八條：「違反本條例及道路交
          通安全規則之規定，受吊扣或吊銷駕駛執照處分時，吊扣或吊銷其持有各
          級車類之駕駛執照」之規定，吊銷異議人於肇事當時所持有之【重型機車
          駕駛執照】，而非其於本件事發後再重新考領且於九十二年十二月二十六
          日發照之普通小型車駕照，此有前開第Ｍ00000000號舉發道路交
          通管理事件通知單可稽，並經交通部公路總局嘉義區監理所台南監理站以
          九十三年三月二十三日嘉監南字第０九三０００六０九六號函敘明在卷可
          稽，是異議人前開所辯，尚無可採。
四、本件異議人於右述時、地，駕駛汽車肇事致人受傷後有逃逸之事實，既可認定，
    則移送機關即交通部公路總局嘉義區監理所台南監理站據此引用前開道路交通管
    理處罰條例第六十二條第一項規定，裁處異議人吊銷其機車駕駛執照，終生禁考
    ，於法並無不當，異議人異議為無理由，應予駁回。
五、據上論斷，應依道路交通案件處理辦法第十九條，裁定如主文。
中      華      民      國      九十三      年     七     月    三十    日
                                  臺灣臺南地方法院交通法庭
                                      法  官    張  瑛  宗
右正本證明與原本無異
如不服本裁定應於送達後五日內向本院提出抗告狀
                                      書記官    陳  志  德
中      華      民      國      九十三      年     八     月     一     日
